【裁判字號】    96,簡,812
【裁判日期】    970201
【裁判案由】    廢棄物清理法
【裁判全文】
臺北高等行政法院裁定
                                     96年度簡字第00812號
原      告  吉祥貨運有限公司
代  表  人  甲○○（董事）
被      告  臺北縣政府環境保護局
代  表  人  鄧家基（局長）
上列當事人間因廢棄物清理法事件，原告不服臺北縣政府中華民
國96年10月4日北府訴決字第0960577773號訴願決定（案號：第0
0000000號），提起行政訴訟。本院裁定如下：
    主  文
原告之訴駁回。
訴訟費用由原告負擔。
    理  由
一、司法院依據行政訴訟法第229條第2項規定，於民國（下同）
    92年9月17日以（92）院台廳行一字第23681號令，將同法條
    第1項所定適用簡易程序之數額增至新臺幣（下同）20萬元
    ，並定於93年1月1日實施；本案為原告不服被告96年2月27
    日北環六字第0960004791號函附同年月日北環六字第40-096
    -020012號處分書所為6萬元罰鍰處分而涉訟，依行政訴訟法
    第229條第1項第2款規定，應適用簡易訴訟程序，合先敘明
    。
二、按訴願之提起，應自行政處分達到或公告期滿之次日起30日
    內為之。訴願事件，提起訴願逾法定期間者，應為不受理之
    決定，分別為訴願法第14條第1項及第77條第2款所明定。次
    按，原告之訴，有起訴不備其他要件，而其情形又不可以補
    正者，行政法院應以裁定駁回之，行政訴訟法第107條第1項
    第10款亦定有明文。
三、本件原告因廢棄物清理法事件，於96年3月1日收受被告96年
    2月27日北環六字第0960004791號函附同年月日北環六字第4
    0-096-020012號處分書，此有經原告及其代表人甲○○蓋章
    簽收之送達證書附原處分卷可稽。核計其提起訴願之30日法
    定不變期間，應自96年3月2日起算，因原告設於臺北市，扣
    除在途期間2日，是迄至96年4月2日（星期一）即已屆滿。
    原告遲至96年7月24日始以陳情書方式向被告提起訴願，此
    有被告蓋於陳情書上之收件日期章戳可按，是其訴願之提起
    ，顯已逾上開法定不變期間，即屬於不合法。
四、原告稱其於96年6月23日收受被告96年6月22日北環六字第09
    60043280號函，該函既將本案處分書誤繕部分予以更正，則
    原告於收受該修改函後，提起訴願，並無逾期云云。惟查，
    上開被告96年6月22日函，係將本件96年2月27日北環六字第
    40-096-020012號處分書受處分人欄中負責人（管理人或代
    表人）之身分證統一號碼及住（居）所誤繕部分加以更正，
    該函並非另一新的行政處分，是本件訴願決定就程序上予以
    不受理，自無不合。原告復對之提起行政訴訟，難謂合法，
    應予駁回。又本件訴訟既不合法，其實體上之主張及陳述，
    已無審究之必要，附此敘明。
五、依行政訴訟法第107條第1項第10款、第104條，民事訴訟法
    第95條、第78條，裁定如主文。
中    華    民    國    97    年    2    月     1     日
              臺北高等行政法院第三庭
                                    法  官  曹瑞卿
上為正本係照原本作成。
本件以訴訟事件所涉及之法律見解具有原則性者為限，始得於本
裁定送達後10日內向本院提出抗告狀（須按他造人數附繕本），
並經最高行政法院許可後方得抗告。
中    華    民    國    97    年    2    月     1     日
                                    書記官  方偉皓


司法院資訊處製作；財團法人民間司法改革基金會備份。
